【裁判字號】    90,易,176
【裁判日期】    900307
【裁判案由】    竊盜
【裁判全文】
臺灣彰化地方法院刑事判決                            九十年度易字第一七六號
    公  訴  人  臺灣彰化地方法院檢察署檢察官
    被      告  甲○○
                丙○○
右列被告等因竊盜案件，經檢察官提起公訴（八十九年度偵字第七八九一號），本院
判決如左：
    主  文
甲○○、丙○○共同竊盜，處有期徒刑肆月，如易科罰金，以參佰元折算壹日。
    事  實
一、甲○○、丙○○共同基於為自己不法所有之犯意聯絡，於民國八十九年六月二十
    日十六時五十分許，在彰化縣鹿西街三六二號前，以不詳方式竊取乙○○所有，
    車牌號碼為Ｑ三－九八二三號之自小客車一輛，得手後供其等使用嗣經警於八十
    九年七月十四日十五分許，在彰化縣彰化市○○路十五號前，尋獲停放於該處之
    前揭小客車，發現可疑並在車內外採得三枚經鑑驗係屬甲○○及丙○○之指紋，
    悉始上情。
二、案經彰化縣警察局彰化分局報告臺灣彰化地方法院檢察署檢察官偵查起訴。
    理  由
一、訊據被告甲○○、丙○○，均矢口否認涉有右開竊盜之犯行，皆辯稱：曾讓綽號
    「忠明」之陳學坤開車載過，可能是當時留下指紋云云。惟查：前揭車輛經警尋
    獲後，以煙燻及粉末法分別在車內及車外為全面性指紋採集，結果採得三枚指紋
    ，其中編號Ａ為後視鏡上指紋，編號Ｂ為車後方行李箱上紋指，編號Ｃ為駕駛座
    旁玻璃上指紋，而編號Ａ及Ｂ係被告丙○○右拇指、右小指指紋，編號Ｃ則係被
    告甲○○右小指指紋，有證人翁照琪警員於偵查中結證屬實，且有八十九年八月
    十五日局紋字第九七四號內政部警政署刑事警察局鑑定書在卷可稽，而被告丙○
    ○於偵查中陳稱「忠明」開車時沒有帶手套，則何以採集指紋時並未採到「忠明
    」之指紋，縱「忠明」曾將指紋擦去，為何獨留被告等二人之指紋，此外，編號
    Ａ、Ｃ之指紋位置分別在後視鏡上及駕駛座旁玻璃上，依常理應為汽車駕駛人觸
    摸時所留下，另該車在彰化縣彰化市○○路十五號為警尋獲，距被告甲○○居處
    咫尺參諸駕駛車輛者為取車方便，通常皆將車輛置於住處附近等情，堪認被告等
    二人曾駕駛該車。又被告雖於偵查中舉稱證人金佳偉可證明其辯解云云，然綽號
    「忠明」之陳學坤在偵查中證稱並未偷竊該車或駕駛該車載過被告等二人，證人
    金佳偉亦證稱沒有坐過陳學坤的車等情，均足認被告所辯顯係卸責之詞，不足採
    信，堪信該車為被告等二人所竊，其竊盜犯行應堪認定。
二、核被告甲○○、丙○○所為，係均犯刑法第第三百二十條第一項之竊盜罪。被告
    甲○○、丙○○就前開竊盜犯行，互有犯意聯絡及行為分擔，為共同正犯。爰審
    酌被告等二人年青力壯，竟不思向上，竊取他人之車輛，危害他人財產法益及犯
    罪後矢口否認之態度等一切情狀，量處如主文所示之刑，並諭知易科罰金之折算
    標準。
三、據上論斷，應依刑事訴訟法第二百九十九條第一項前段，刑法第二十八條、第三
    百二十條第一項、修正後第四十一條第一項，罰金罰鍰提高標準條例第一條前段
    、第二條判決如主文。
本案經檢察官陳德芳到庭執行職務
中      華      民      國      九十      年      三    月   七     日
      臺灣彰化地方法院刑事第三庭
                                          法      官    洪  志  賢
右正本證明與原本無異。
如不服本判決，應於判決送達後十日內向本院提出上訴狀( 須附繕本 )。
告訴人或被害人對於判決如有不服具備理由請求檢察官上訴者，其上訴期間之計算係
以檢察官收受判決正本之日期為準。
                                          法院書記官    洪  年  慶
中      華      民      國      九十      年      三    月   十四   日
附錄本案論罪科刑法條全文
刑法第三百二十條第一項：
意圖為自己或第三人不法之所有，而竊取他人之動產者為竊盜罪，處五年以下有期徒
刑、拘役或五百以下罰金。


司法院資訊處製作；財團法人民間司法改革基金會備份。
